## SAMUELE IRUDAL

#### **OBIETTIVO**

In questo periodo di crisi dovuto alla pandemia di SARS-CoV2, tutte le parti coinvolte soprattutto nel settore sanitario (oltre a medici ed infermieri, anche i biologi e tecnici di laboratorio) stanno soffrendo per l'alto carico di lavoro. Per questo, anche il più piccolo aiuto di chi ha le capacità e le basi adatte è fondamentale; ognuno deve contribuire. Nel mio piccolo, ritengo che la mia esperienza maturata possa essere utilizzata per sopperire a questa carenza di personale che si sta accentuando sempre di più. Questa inoltre è un'esperienza importante per imparare e formarsi ulteriormente nel campo di diagnostica ospedaliera.

## COMPETENZE E ABILITÀ

- Buona capacità di organizzare la routine lavorativa;
- Attivo nel problem solving e nel problem posing;
- Buona comunicazione con le altre parti e spirito di gruppo;
- Precisione e peripezia sulle analisi e iniziativa nelle nuove sfide;
- Pronto ad imparare e a espandere i propri campi conoscitivi;
- Patente informatica ECDL;
- Certificazione di lingua inglese PET e FIRST, livello B2.

#### **ESPERIENZA**

## ASSISTENTE DI LABORATORIO DI BIOCHIMICA, UNIVERSITÀ DEGLI STUDI DI TORINO

09/2019-12/2019

- Preparazione dei campioni e dell'attrezzatura di laboratorio;
- Attività di tutoraggio per gli studenti;
- Assistenza durante gli esami.

## ASSISTENTE DI LABORATORIO DI FISIOLOGIA UMANA, UNIVERSITÀ DEGLI STUDI DI TORINO

01/2019-07/2019

- Preparazione dei muscoli PSOAS di coniglio;
- Preparazione dei campioni e dell'attrezzatura di laboratorio;
- Attività di tutoraggio per gli studenti;
- Assistenza durante gli esami.

#### ASSISTENTE DI LABORATORIO DI IMMUNOLOGIA, UNIVERSITÀ DEGLI STUDI DI TORINO

01/2018-07/2018

- Estrazione di campioni di sangue e proteici da organismi murini;
- Preparazione dei campioni e dell'attrezzatura di laboratorio;
- Attività di tutoraggio per gli studenti;

Assistenza durante gli esami.

# TIROCINIO PRESSO IL LABORATORIO ANALISI DI MICRIBIOLOGIA, A.O.U. SAN LUIGI ORBASSANO

01/2017-07/2017

- Trattamento e registro dei campioni biologici (urine, sangue, sperma, campioni bronco-respiratori...);
- Tecniche di coltura microbica su piastra, in terreno liquido e di kit immunologici (*Legionella*, *Streptococco*, etc...)
- Analisi al microscopio a contrasto di fase di strisci di sangue, feci, campioni respiratori e colture pure;
- Analisi al microscopio a fluorescenza di vetrini di *Mycobacterium tubercolosis*;
- Analisi chimico-fisica delle urine;
- Analisi di PCR;
- Convalida dei referti;
- Sviluppo di nuovi protocolli.

#### **FORMAZIONE**

#### CELLULAR AND MOLECULAR BIOLOGY-TORINO-LAUREA SPECIALISTICA

110/110

Avendo scelto il curriculum biomedico, tutti i corsi erano indirizzati all'aspetto più patologico della materia: esempi di materie sono genetica del cancro e medica, virologia e immunopatologia. Durante il periodo di tesi, si è lavorato nel campo della biologia molecolare, biochimica e di testing delle capacità antibatteriche di diversi composti.

## SCIENZE DELLA VITA E BIOLOGIA DEI SISTEMI-TORINO-LAUREA TRIENNALE

110/110

Con il curriculum biomolecolare, si è dato più spazio agli aspetti più laboratoristici del corso di laurea come identificazione di agenti patogeni, analisi di campioni istologici e le principali tecniche di diagnostica come PCR e metodi immunologici; parallelamente ai corsi teorici, diversi laboratori pratici sono stati svolti con frequenza full-time.

## LICEO SCIENTIFICO GALILEO GALILEI, NIZZA MONFERRATO, DIPLOMA

75/110

#### **COMUNICAZIONE**

 Partecipazione alla giuria esterna del concorso letterario di divulgazione scientifica "Galileo festival"

#### **LEADERSHIP**

- Presidente dell'Associazione NaturALMA;
- Membro del gruppo collettivo dell'Associazione Turistica Pro loco di Castelnuovo Belbo;
- Tutor presso Il Laboratorio del Xkè?.

## REFERENZE PROF.SSA DI NARDO GIOVANNA

Professore Associato, Laboratorio di Biochimica, Università di Torino giovanna.dinardo@unito.it

## **DOTT. DE RENZI GIUSEPPE**

Resp. Laboratorio di Microbiologia, A.O.U. San Luigi Orbassano. giovanna.dinardo@unito.it